最　高　行　政　法　院　裁　定
                                     100年度裁字第1927號
上  訴  人　正隆工業股份有限公司
代　表　人　陳光和
被 上訴 人　內政部消防署
代　表　人　葉吉堂
上列當事人間政府採購法事件，上訴人對於中華民國99年7月28
日臺北高等行政法院99年度訴字第622號判決，提起上訴，本院
裁定如下：
　　主  文
上訴駁回。
上訴審訴訟費用由上訴人負擔。
　　理  由
一、按對於高等行政法院判決之上訴，非以其違背法令為理由，
    不得為之，行政訴訟法第242條定有明文。依同法第243條第
    1項規定，判決不適用法規或適用不當者，為違背法令；而
    判決有同條第2項所列各款情形之一者，為當然違背法令。
    是當事人對於高等行政法院判決上訴，如依行政訴訟法第24
    3條第1項規定，以高等行政法院判決有不適用法規或適用不
    當為理由時，其上訴狀或理由書應有具體之指摘，並揭示該
    法規之條項或其內容；若係成文法以外之法則，應揭示該法
    則之旨趣；倘為司法院解釋或本院之判例，則應揭示該判解
    之字號或其內容。如以行政訴訟法第243條第2項所列各款情
    形為理由時，其上訴狀或理由書，應揭示合於該條項各款之
    事實。上訴狀或理由書如未依此項方法表明，或其所表明者
    與上開法條規定不合時，即難認為已對高等行政法院判決之
    違背法令有具體之指摘，其上訴自難認為合法。
二、本件上訴人對於高等行政法院判決上訴，主張：原判決關於
    個人警示器是否為系爭契約約定範圍、彰化縣消防局之採購
    標的、上訴人是否與彰化縣消防局洽談減價驗收事宜及上訴
    人是否對彰化縣消防局之疑義提出說明等認定，與事實不符
    ，有判決不適用法規之違法；原判決未詳述解約之理由僅係
    個人警示器與契約圖說不符，即僅外觀爭議，有判決理由不
    備之違法；上訴人依每次來文所示，誠意提供資料，已符合
    政府採購法第72條第2項規定，並不妨礙安全及使用需求，
    亦未減少通常效用或契約預定效用，被上訴人竟以廠牌不符
    且未依共同契約審標內容規定向上訴人說明解約等理由，小
    案大辦、放大解釋，有判決理由矛盾之違法；被上訴人為求
    報復，故意誤導沒收全部保證金，原判決並無基於社會正義
    ，予以糾正，有判決理由矛盾之違法；上訴人曾於原審請求
    調查相關證據，攸關本件是否依雙方契約履行，原判決逕認
    無調查之必要，有判決不適用法規之違法；司法院解釋及本
    院判例，並未就私經濟行為不得異議為任何限制，被上訴人
    答辯將之排除，原判決未詳細說明，有判決理由不備之違法
    ；行政訴訟法第111條乃對原告不得將原訴變更或追加他訴
    為規定，與同法第7條合併請求損害賠償不容混淆，原判決
    就該部分有適用法規不當之違法；本件9套呼吸器含附件均
    優於共同契約規格要求，僅附件警示器外觀有爭議而與契約
    圖說不符，原判決竟認上訴人未依限改善廠牌爭議，顯與事
    實不符，且未詳查證據及斟酌全辯論意旨、事實之判斷偏袒
    被上訴人，有判決不適用法規及理由不備、理由矛盾之違法
    云云，雖以該判決違背法令為由，惟核其上訴理由，係就原
    審取捨證據、認定事實之職權行使，指摘其為不當，並就原
    審已論斷者，泛言未論斷，或就原審所為論斷，泛言其論斷
    矛盾，而非具體表明合於不適用法規、適用法規不當、或行
    政訴訟法第243條第2項所列各款之情形，難認對該判決之如
    何違背法令已有具體之指摘。依首開規定及說明，應認其上
    訴為不合法。
三、據上論結，本件上訴為不合法。依行政訴訟法第249條第1項
    前段、第104條、民事訴訟法第95條、第78條，裁定如主文
    。
中　　華　　民　　國　　100　 年　　8　　 月　　11　　日
                    最高行政法院第六庭
                        審判長法官　黃　合　文
                              法官　鄭　忠　仁
                              法官　劉　介　中
                              法官　帥　嘉　寶
                              法官　陳　鴻　斌

以  上  正  本  證  明  與  原  本  無  異
中　　華　　民　　國　　100　 年　　8　　 月　　12　　日
　　　　　　　　　　　　　　　書記官　張　雅　琴